臺灣桃園地方法院民事裁定　　　　　　　94年度小上字第75號
上　訴　人　乙○○
被　上訴人　甲○○
上列當事人間請求給付服務報酬事件，上訴人對於民國94年11月
16日本院中壢簡易庭94年度壢小字第1277號第一審判決提起上訴
，本院裁定如下：
    主  文
上訴駁回。
第二審訴訟費用新台幣壹仟伍佰元由上訴人負擔。
    理  由
一、按對於小額程序第一審判決提起上訴，非以其違背法令為理
    由，不得為之，民事訴訟法第436 條之24第2 項定有明文，
    而依同法第436 條之25規定，小額訴訟之上訴狀內應記載上
    訴理由，表明：(一)、原判決所違背之法令及其具體內容；(二)
    、依訴訟資料可認為原判決有違背法令之具體事實。是當事
    人對於小額程序第一審判決提起上訴，如依民事訴訟法第43
    6 條之32第2 項準用同法第468 條規定，以判決不適用法規
    或適用法規不當為理由時，其上訴狀或理由書應有具體之指
    摘，並揭示該法規之條項或其內容，若係成文法以外之法則
    ，應揭示該法則之旨趣，倘為司法院之解釋或最高法院之判
    例，則應揭示該判解之字號或其內容；如依民事訴訟法第43
    6 條之32第2 項準用同法第469 條第1 款至第5 款所列各款
    情形為理由時，其上訴狀或理由書，應揭示合於該條款之事
    實，上訴狀或理由書如未依此項方法表明，或其所表明者，
    顯與上開法條規定之情形不相合時，即難認為已對原判決違
    背法令有具體之指摘，其上訴自難認為合法（最高法院71年
    度台上字第314 號判例意旨參照）。
二、經查，本件上訴意旨以被上訴人所有系爭房地於法院拍賣前
    ，被上訴人之配偶羅婉如曾委託仲介公司出賣過，當時仲介
    公司告知土地增值稅一般稅金約需新台幣（下同）150 多萬
    元，自用住宅稅金也需30多萬元，嗣拍賣後，土地代書及仲
    介公司再告知被上訴人之配偶，因土地增值稅已減半，試算
    後一般稅金需78萬元，自用住宅稅金需17萬元，迨被上訴人
    及羅婉如詢問上訴人之意見，上訴人即告知因系爭房地之土
    地拍賣價格低於土地公告現值，以土地拍賣價格除以持有面
    積，得出之數據再依據前次移轉現值，照漲幅倍數及物價指
    數試算結果，得知無論按一般或自用住宅繳交稅金者，皆無
    需繳交如土地代書或仲介公司之稅額，故被上訴人及其配偶
    乃承諾倘稅額低於仲介公司告知之數額者，多餘部分即作為
    上訴人之服務報酬，原審未察實情，認事用法有所違誤等語
    ，為其上訴理由，核其上訴理由係就原審取捨證據、認定事
    實之職權行使任加指摘，並未表明原判決所違背之法令及其
    具體內容，暨依訴訟資料合於該違背法令之具體事實，此有
    上訴狀附卷可稽，是難認其已合法表明上訴理由。復依民事
    訴訟法第436 條之32第2 項準用同法第471 條第1 項之規定
    ，上訴人未於提起上訴後20日內補正合法之上訴理由書者，
    毋庸命其補正，應以裁定駁回之。是本院即毋庸就此再命為
    補正，併此敘明。
三、關於上訴人應負擔之第二審訴訟費用，確定如主文第2 項所
    示之金額。
四、依民事訴訟法第436 條之32第1 項、第2 項、第436 條之19
    第1 項、第444 條第1 項前段、第95條、第78條，裁定如主
    文。
中　　華　　民　　國　　94　　年　　12　　月　　29　　日
                民事第一庭　審判長法　官　郭琇玲
                                  法　官　林曉芳
                                  法　官　賴惠慈
以上正本證明與原本無誤。
不得抗告。
中　　華　　民　　國　　94　　年　　12　　月　　29　　日
                                  書記官  黃泰能
